---
title: "Análise dos dados da wikipedia com teste de hipóteses"
output: html_notebook
---
##Dados da wikipedia

O objeto principal da análise são as buscas e a navegação depois da busca. 

Aqui, exploramos esses dados. Esses dados são derivadoes dos dados originais de eventos (event logging (EL)) capturados pela Wikimedia Foundation.

```{r setup, warning=FALSE, message=FALSE}
library(tidyverse)
library(here)
library(lubridate)
library(resample) 
library(boot) 
theme_set(theme_bw())
```

```{r ETL}
buscas = read_csv(here::here("data/search_data.csv"))
events = read_csv("https://github.com/wikimedia-research/Discovery-Hiring-Analyst-2016/raw/master/events_log.csv.gz")

events = events %>% 
    group_by(session_id) %>% 
    arrange(timestamp) %>% 
    mutate(search_index = cumsum(action == "searchResultPage"), # contador de buscas na sessão.
           date = ymd_hms(timestamp))  %>% 
    ungroup()
```

Essa analise busca responder as quetões originais do desafio criado pela wikimedia. Primeiramente busco responde as duas perguntas que são relacionadas que são:

##What is our daily overall clickthrough rate? How does it vary between the groups?
Nesse relatório buscarei respoder a segunda parte dessa pergunta comparando a variação entre os grupos.
Para responder essa pergunta iremos utilizar teste de hipóteses comparandos os resultados do grupo A com o do grupo B. 
A hipótese nula nessa comparação é que não há variação na média do clickthrough rate entre os dois grupos
H0: mean(GrupoA) = mean(GrupoB)

```{r}
set.seed(1234)
funcao_bootstrap <- function(dado, indices) {

  TotalPorHora <- dado %>%
    slice(indices) %>% 
    mutate(session_start_date = round_date(session_start_date, unit = "hour")) %>% 
    group_by(session_start_date) %>%
    summarise(count=n())%>%
    pull(count)
  clickRateHora <- dado %>%
    filter(num_clicks > 0) %>%
    slice(indices) %>% 
    mutate(session_start_date = round_date(session_start_date, unit = "hour")) %>% 
    group_by(session_start_date) %>%
    summarise(count=n())%>%
    pull(count)

  
  resultado = clickRateHora / TotalPorHora
  
  return(mean(resultado))
}

bootstraps <- boot(data = buscas, 
                 statistic = funcao_bootstrap, 
                 R = 2000)

plot(bootstraps)

boot_basic <- boot.ci(boot.out = bootstraps, conf = 0.95, type = "basic")

dados <- tibble(estatistica = as.double(boot_basic$t0),mini = as.double(boot_basic$basic[4]), maxi = as.double(boot_basic$basic[5]), tipo="Daily overall clickthrough rate") 

ggplot(dados, aes(y=estatistica, x=tipo)) + 
  geom_point(size=3) + 
  geom_errorbar(aes(ymax=maxi, ymin=mini), width=0.2)

boot_basic
```

A taxa de clique geral média encontrada na população com uma confiança de 95% está localizada no intervalo entre 24,24% e 24,72%.

#Comparando entre os grupos

```{r}

funcao_bootstrap <- function(dado, indices) {

  TotalPorHoraA <- dado %>%
    slice(indices) %>% 
    mutate(session_start_date = round_date(session_start_date, unit = "hour")) %>%
    filter( group == 'a')%>% 
    group_by(session_start_date) %>%
    summarise(count=n())%>%
    pull(count)
  clickRateHoraA <- dado %>%
    filter(num_clicks > 0) %>%
    slice(indices) %>% 
    mutate(session_start_date = round_date(session_start_date, unit = "hour")) %>%
    filter( group == 'a')%>% 
    group_by(session_start_date) %>%
    summarise(count=n())%>%
    pull(count)

  
  resultadoA = clickRateHoraA / TotalPorHoraA
  
  TotalPorHoraB <- dado %>%
    slice(indices) %>% 
    mutate(session_start_date = round_date(session_start_date, unit = "hour")) %>%
    filter( group == 'b')%>% 
    group_by(session_start_date) %>%
    summarise(count=n())%>%
    pull(count)
  clickRateHoraB <- dado %>%
    slice(indices) %>% 
    filter(num_clicks > 0) %>%
    mutate(session_start_date = round_date(session_start_date, unit = "hour")) %>%
    filter( group == 'b')%>% 
    group_by(session_start_date) %>%
    summarise(count=n())%>%
    pull(count)

  
  resultadoB = clickRateHoraB / TotalPorHoraB
  
  return(mean(resultadoA) - mean(resultadoB))
}

funcao_bootstrap_geral <- function(dado, indices) {

  TotalPorHora <- dado %>%
    slice(indices) %>% 
    mutate(session_start_date = round_date(session_start_date, unit = "hour")) %>% 
    group_by(session_start_date) %>%
    summarise(count=n())%>%
    pull(count)
  clickRateHora <- dado %>%
    filter(num_clicks > 0) %>%
    slice(indices) %>% 
    mutate(session_start_date = round_date(session_start_date, unit = "hour")) %>% 
    group_by(session_start_date) %>%
    summarise(count=n())%>%
    pull(count)

  
  resultado = clickRateHora / TotalPorHora
  
  return(mean(resultado))
}

buscas_a <- buscas  %>% filter(group == 'a')
buscas_b <- buscas  %>% filter(group == 'b')

bootstraps <- boot(data = buscas, 
                 statistic = funcao_bootstrap, 
                 R = 2000)

bootstraps_a <- boot(data = buscas_a, 
                 statistic = funcao_bootstrap_geral, 
                 R = 2000)

bootstraps_b <- boot(data = buscas_b, 
                 statistic = funcao_bootstrap_geral, 
                 R = 2000)

plot(bootstraps)

boot_basic <- boot.ci(boot.out = bootstraps, conf = 0.95, type = "basic")
boot_basic_a <- boot.ci(boot.out = bootstraps_a, conf = 0.95, type = "basic")
boot_basic_b <- boot.ci(boot.out = bootstraps_b, conf = 0.95, type = "basic")

dados <- tibble(estatistica = as.double(boot_basic$t0),mini = as.double(boot_basic$basic[4]), maxi = as.double(boot_basic$basic[5]), tipo="Diferença da média") 

dados_a <- tibble(estatistica = as.double(boot_basic_a$t0),mini = as.double(boot_basic_a$basic[4]), maxi = as.double(boot_basic_a$basic[5]), tipo="A") 

dados_b <- tibble(estatistica = as.double(boot_basic$t0),mini = as.double(boot_basic$basic[4]), maxi = as.double(boot_basic$basic[5]), tipo="B") 

resultados <- bind_rows(dados_a, dados, dados_b)

ggplot(resultados, aes(y=estatistica, x=tipo)) + 
  geom_point(size=3) + 
  geom_errorbar(aes(ymax=maxi, ymin=mini), width=0.2)

boot_basic

```
Como podemos ver pelo resultado da comparação, o intervalo não passa pelo 0 o que significa que com uma confiança de 95% podemos afirmar que há uma diferença significativa entre o grupo A e o grupo B na população. Essa diferença está entre 13,15% e 14,35% onde o grupo A tem taxas maiores que o grupo B.

##What is our daily overall zero results rate? How does it vary between the groups?
```{r}

funcao_bootstrap <- function(dado, indices) {

  TotalPorHora <- dado %>%
    slice(indices) %>% 
    mutate(session_start_date = round_date(session_start_date, unit = "hour")) %>% 
    group_by(session_start_date) %>%
    summarise(count=n())%>%
    pull(count)
  clickRateHora <- dado %>%
    filter(results == 0) %>%
    slice(indices) %>% 
    mutate(session_start_date = round_date(session_start_date, unit = "hour")) %>% 
    group_by(session_start_date) %>%
    summarise(count=n())%>%
    pull(count)

  
  resultado = clickRateHora / TotalPorHora
  
  return(mean(resultado))
}

bootstraps <- boot(data = buscas, 
                 statistic = funcao_bootstrap, 
                 R = 2000)

plot(bootstraps)

boot_basic <- boot.ci(boot.out = bootstraps, conf = 0.95, type = "basic")
dados <- tibble(estatistica = as.double(boot_basic$t0),mini = as.double(boot_basic$basic[4]), maxi = as.double(boot_basic$basic[5]), tipo="Zero result rate") 

ggplot(dados, aes(y=estatistica, x=tipo)) + 
  geom_point(size=3) + 
  geom_errorbar(aes(ymax=maxi, ymin=mini), width=0.2)

boot_basic

```

A taxa de zero resultados média encontrada na população com uma confiança de 95% está localizada no intervalo entre 18,15% e 18,59%.

#Comparando entre os grupos

```{r}

funcao_bootstrap <- function(dado, indices) {

  TotalPorHoraA <- dado %>%
    slice(indices) %>% 
    mutate(session_start_date = round_date(session_start_date, unit = "hour")) %>%
    filter( group == 'a')%>% 
    group_by(session_start_date) %>%
    summarise(count=n())%>%
    pull(count)
  clickRateHoraA <- dado %>%
    filter(results == 0) %>%
    slice(indices) %>% 
    mutate(session_start_date = round_date(session_start_date, unit = "hour")) %>%
    filter( group == 'a')%>% 
    group_by(session_start_date) %>%
    summarise(count=n())%>%
    pull(count)

  
  resultadoA = clickRateHoraA / TotalPorHoraA
  
  TotalPorHoraB <- dado %>%
    slice(indices) %>% 
    mutate(session_start_date = round_date(session_start_date, unit = "hour")) %>%
    filter( group == 'b')%>% 
    group_by(session_start_date) %>%
    summarise(count=n())%>%
    pull(count)
  clickRateHoraB <- dado %>%
    slice(indices) %>% 
    filter(results == 0) %>%
    mutate(session_start_date = round_date(session_start_date, unit = "hour")) %>%
    filter( group == 'b')%>% 
    group_by(session_start_date) %>%
    summarise(count=n())%>%
    pull(count)

  
  resultadoB = clickRateHoraB / TotalPorHoraB
  
  return(mean(resultadoA) - mean(resultadoB))
}

funcao_bootstrap_geral <- function(dado, indices) {

  TotalPorHora <- dado %>%
    slice(indices) %>% 
    mutate(session_start_date = round_date(session_start_date, unit = "hour")) %>% 
    group_by(session_start_date) %>%
    summarise(count=n())%>%
    pull(count)
  clickRateHora <- dado %>%
    filter(results == 0) %>%
    slice(indices) %>% 
    mutate(session_start_date = round_date(session_start_date, unit = "hour")) %>% 
    group_by(session_start_date) %>%
    summarise(count=n())%>%
    pull(count)

  
  resultado = clickRateHora / TotalPorHora
  
  return(mean(resultado))
}


bootstraps <- boot(data = buscas, 
                 statistic = funcao_bootstrap, 
                 R = 2000)

bootstraps_a <- boot(data = buscas_a, 
                 statistic = funcao_bootstrap_geral, 
                 R = 2000)

bootstraps_b <- boot(data = buscas_b, 
                 statistic = funcao_bootstrap_geral, 
                 R = 2000)


plot(bootstraps)


boot_basic <- boot.ci(boot.out = bootstraps, conf = 0.95, type = "basic")
boot_basic_a <- boot.ci(boot.out = bootstraps_a, conf = 0.95, type = "basic")
boot_basic_b <- boot.ci(boot.out = bootstraps_b, conf = 0.95, type = "basic")

dados <- tibble(estatistica = as.double(boot_basic$t0),mini = as.double(boot_basic$basic[4]), maxi = as.double(boot_basic$basic[5]), tipo="Diferença da média") 

dados_a <- tibble(estatistica = as.double(boot_basic_a$t0),mini = as.double(boot_basic_a$basic[4]), maxi = as.double(boot_basic_a$basic[5]), tipo="A") 

dados_b <- tibble(estatistica = as.double(boot_basic_b$t0),mini = as.double(boot_basic_b$basic[4]), maxi = as.double(boot_basic_b$basic[5]), tipo="B") 

resultados <- bind_rows(dados_a, dados, dados_b)

ggplot(resultados, aes(y=estatistica, x=tipo)) + 
  geom_point(size=3) +
  geom_errorbar(aes(ymax=maxi, ymin=mini), width=0.2)

boot_basic


```
Como podemos ver pelo resultado da comparação, o intervalo não passa pelo 0 o que significa que com uma confiança de 95% podemos afirmar que há uma diferença significativa entre o grupo A e o grupo B na população. Essa diferença está entre 1,03% e 0,06% onde o grupo B é maior que o grupo A.

##Testa o que acontece se para a pergunta 1, em vez de comparar o grupo A com o grupo B (um teste A/B), você compara metade das sessões do grupo A (escolhida aleatoriamente) com outra metade das sessões do mesmo grupo (um teste A/A).

```{r}

buscas_a <- buscas %>% filter(group == 'a')
smp_size <- floor(0.5 * nrow(buscas_a))
ind <- sample(seq_len(nrow(buscas_a)), size = smp_size)

train <- buscas_a[ind, ]%>%
  mutate(tipo = 1)
test <- buscas_a[-ind, ]%>%
  mutate(tipo = 2)

buscas_a <- bind_rows(test, train)

funcao_bootstrap <- function(dado, indices) {

  TotalPorHoraA <- dado %>%
    slice(indices) %>% 
    mutate(session_start_date = round_date(session_start_date, unit = "hour")) %>%
    filter( tipo == 1)%>% 
    group_by(session_start_date) %>%
    summarise(count=n())%>%
    pull(count)
  clickRateHoraA <- dado %>%
    filter(num_clicks > 0) %>%
    slice(indices) %>% 
    mutate(session_start_date = round_date(session_start_date, unit = "hour")) %>%
    filter( tipo == 1)%>% 
    group_by(session_start_date) %>%
    summarise(count=n())%>%
    pull(count)

  
  resultadoA = clickRateHoraA / TotalPorHoraA
  
  TotalPorHoraB <- dado %>%
    slice(indices) %>% 
    mutate(session_start_date = round_date(session_start_date, unit = "hour")) %>%
    filter( tipo == 2)%>% 
    group_by(session_start_date) %>%
    summarise(count=n())%>%
    pull(count)
  clickRateHoraB <- dado %>%
    slice(indices) %>% 
    filter(num_clicks > 0) %>%
    mutate(session_start_date = round_date(session_start_date, unit = "hour")) %>%
    filter( tipo == 2)%>% 
    group_by(session_start_date) %>%
    summarise(count=n())%>%
    pull(count)

  
  resultadoB = clickRateHoraB / TotalPorHoraB
  
  return(mean(resultadoA) - mean(resultadoB))
}

bootstraps <- boot(data = buscas_a, 
                 statistic = funcao_bootstrap, 
                 R = 2000)

summary(bootstraps$t)

boot.ci(boot.out = bootstraps, conf = 0.95, type = "basic")
```
Como esperado, podemos ver que o intervalo passa pelo zero, logo, com uma confiança de 95%, não podemos afirmar que existe uma diferença entre a média de clique entre os dois subconjuntos de A.

##Which results do people tend to try first? How does it change day-to-day?
```{r}
buscas_interesse <- buscas%>% 
    mutate(session_start_date = round_date(session_start_date, unit = "day")) %>%
    filter(!is.na(first_click) & first_click <= results)

primeiro_clique <- function(dados, indices) {
    resultado <- dados %>% 
            slice(indices) %>%
            pull(first_click) %>%
            quantile(.95)
    
    return(resultado)
}

bootstraps <- boot(data = buscas_interesse, 
                 statistic = primeiro_clique, 
                 R = 2000)
plot(bootstraps)
boot_basic <- boot.ci(boot.out = bootstraps, conf = 0.95, type = "basic")
dados <- tibble(estatistica = as.double(boot_basic$t0),mini = as.double(boot_basic$basic[4]), maxi = as.double(boot_basic$basic[5]), tipo="First result tried") 

ggplot(dados, aes(y=estatistica, x=tipo)) + 
  geom_point(size=3) + 
  geom_errorbar(aes(ymax=maxi, ymin=mini), width=0.2)

boot_basic
```
O valor de 95 percentil do valor de primeiro clique encontrado na população com uma confiança de 95% está localizado no intervalo entre 8 e 9.
```{r}
buscas_interesse <- buscas_interesse %>%mutate(dia_da_semana = strftime(session_start_date, '%u'))
filtrar_por_dia <- function(dia, busca) {
    resultado <- busca %>%
                    filter(dia_da_semana == dia)
    return(resultado)
}
valores_domingo <- filtrar_por_dia(7, buscas_interesse)
valores_segunda <- filtrar_por_dia(1,buscas_interesse)
valores_terca <- filtrar_por_dia(2,buscas_interesse)
valores_quarta <- filtrar_por_dia(3, buscas_interesse)
valores_quinta <- filtrar_por_dia(4, buscas_interesse)
valores_sexta <- filtrar_por_dia(5, buscas_interesse)
valores_sabado <- filtrar_por_dia(6, buscas_interesse)

primeiro_clique <- function(dados, indices) {
    resultado <- dados %>% 
            slice(indices) %>%
            pull(first_click) %>%
            quantile(.95)
    
    return(resultado)
}


bootstraps_1 <- boot(data = valores_segunda, 
                 statistic = primeiro_clique, 
                 R = 2000)

bootstraps_2 <- boot(data = valores_terca, 
                 statistic = primeiro_clique, 
                 R = 2000)

bootstraps_3 <- boot(data = valores_quarta, 
                 statistic = primeiro_clique, 
                 R = 2000)
bootstraps_4 <- boot(data = valores_quinta, 
                 statistic = primeiro_clique, 
                 R = 2000)

bootstraps_5 <- boot(data = valores_sexta, 
                 statistic = primeiro_clique, 
                 R = 2000)

bootstraps_6 <- boot(data = valores_sabado, 
                 statistic = primeiro_clique, 
                 R = 2000)

bootstraps_7 <- boot(data = valores_domingo, 
                 statistic = primeiro_clique, 
                 R = 2000)




boot_basic_1 <- boot.ci(boot.out = bootstraps_1, conf = 0.95, type = "basic")
boot_basic_2 <- boot.ci(boot.out = bootstraps_2, conf = 0.95, type = "basic")
boot_basic_3 <- boot.ci(boot.out = bootstraps_3, conf = 0.95, type = "basic")
boot_basic_4 <- boot.ci(boot.out = bootstraps_4, conf = 0.95, type = "basic")
boot_basic_5 <- boot.ci(boot.out = bootstraps_5, conf = 0.95, type = "basic")
boot_basic_6 <- boot.ci(boot.out = bootstraps_6, conf = 0.95, type = "basic")
boot_basic_7 <- boot.ci(boot.out = bootstraps_7, conf = 0.95, type = "basic")



dados_1 <- tibble(estatistica = as.double(boot_basic_1$t0),mini = as.double(boot_basic_1$basic[4]), maxi = as.double(boot_basic_1$basic[5]), tipo="Segunda") 

dados_2 <- tibble(estatistica = as.double(boot_basic_2$t0),mini = as.double(boot_basic_2$basic[4]), maxi = as.double(boot_basic_2$basic[5]), tipo="Terça") 

dados_3 <- tibble(estatistica = as.double(boot_basic_3$t0),mini = as.double(boot_basic_3$basic[4]), maxi = as.double(boot_basic_3$basic[5]), tipo="Quarta")

dados_4 <- tibble(estatistica = as.double(boot_basic_4$t0),mini = as.double(boot_basic_4$basic[4]), maxi = as.double(boot_basic_4$basic[5]), tipo="Quinta") 

dados_5 <- tibble(estatistica = as.double(boot_basic_5$t0),mini = as.double(boot_basic_5$basic[4]), maxi = as.double(boot_basic_5$basic[5]), tipo="Sexta") 

dados_6 <- tibble(estatistica = as.double(boot_basic_6$t0),mini = as.double(boot_basic_6$basic[4]), maxi = as.double(boot_basic_6$basic[5]), tipo="Sábado") 

dados_7 <- tibble(estatistica = as.double(boot_basic_7$t0),mini = as.double(boot_basic_7$basic[4]), maxi = as.double(boot_basic_7$basic[5]), tipo="Domingo") 

resultados <- bind_rows(dados_1, dados_2, dados_3,dados_4, dados_5, dados_6, dados_7)


ggplot(resultados, aes(y=estatistica, x=tipo)) + 
  geom_point(size=3) +
  geom_errorbar(aes(ymax=maxi, ymin=mini), width=0.2)

```


